臺灣嘉義地方法院刑事判決
111年度易字第299號
公  訴  人  臺灣嘉義地方檢察署檢察官
被      告  曾英豪

0000000000000
上列被告因竊盜案件，經檢察官提起公訴（111年度偵字第5067
號），本院判決如下：
    主    文
曾英豪犯攜帶兇器竊盜罪，處有期徒刑柒月。未扣案之犯罪所得
新臺幣肆萬伍仟元沒收，於全部或一部不能沒收或不宜執行沒收
時，追徵其價額。
    犯罪事實
一、曾英豪於民國111年3月24日5時34分許，駕駛自用小客車至
    葉俊良所經營、址設於嘉義縣○○鎮○○路000○0號之「鬥陣洗
    車廠」，見廠內有兌幣機1臺，竟意圖為自己不法之所有，
    基於加重竊盜之犯意，持隨身攜帶之客觀上足以為兇器之尖
    嘴鉗及螺絲起子各1支，將兌幣機撬開，竊取其內現金新臺
    幣(下同)4萬5,000元，得手後逕行離去。
二、案經葉俊良訴由嘉義縣警察局民雄分局報告臺灣嘉義地方檢
    察署檢察官偵查起訴。
    理    由
一、按被告以外之人於審判外之陳述，雖不符刑事訴訟法第159
    條之1、159條之2、159條之3、159條之4等規定，而經當事
    人於審判程序同意作為證據，法院審酌該言詞陳述或書面陳
    述作成時之情況，認為適當者，亦得為證據，刑事訴訟法第
    159條之5定有明文。經查，被告曾英豪及檢察官對於本判決
    以下所引用被告以外之人於審判外之陳述均表示同意作為證
    據，而經本院審酌各該證據方法之作成時，並無其他不法之
    情狀，均適宜為本案之證據，依刑事訴訟法第159條之5之規
    定，有證據能力。其餘資以認定本案犯罪事實之非供述證據
    ，亦查無違反法定程序取得之情形，依刑事訴訟法第158條
    之4反面規定，應具證據能力。
二、上揭犯罪事實，業據被告於警詢迄至本院均坦承不諱，核與
    證人即告訴人葉俊良在警詢之指述相符（警卷第3至4頁），
    另有汽車租賃契約書翻拍照片1張、車輛詳細資料報表1份、
    現場照片8張、監視器錄影畫面截圖14張以及監視器錄影光
    碟1張在卷可佐（警卷第5至17頁、第32頁）。而按刑法第32
    1條第1項第3款所定之兇器，其種類並無限制，凡客觀上足
    對人之生命、身體、安全構成威脅，具有危險性之兇器均屬
    之（最高法院79年度台上字第5253號判決意旨參照）。經查
    ，被告自承本案之竊盜行為係使用鐵製之尖嘴鉗及螺絲起子
    等情（本院卷第87頁）；而衡情尖嘴鉗、螺絲起子材質既為
    鐵，且足以撬開本案兌幣機，自性質堅硬且可傷及他人，客
    觀上應可認為具有危險性之兇器。是足認前揭被告之任意性
    自白與事實相符，堪信為真實。本案事證明確，被告犯行洵
    堪認定，應依法論科。
三、論罪科刑：
（一）核被告所為，係犯刑法第321條第1項第3款之攜帶兇器竊
      盜罪。
（二）查被告前因竊盜案件，經臺灣新北地方法院以100年度易
      字第4534號判決判處有期徒刑6月確定，嗣與另案合併定
      應執行刑並接續執行後，於105年6月14日縮短刑期假釋出
      監並付保護管束，且於106年10月3日保護管束期滿，假釋
      未經撤銷視為執行完畢等情，有公訴人提出之臺灣臺北地
      方檢察署執行指揮書電子檔紀錄、臺灣新北地方法院102
      年度聲字第1762號裁定附卷可憑（本院卷第91至96頁），
      並佐以臺灣高等法院被告前案紀錄表（本院卷第43頁），
      被告於受有期徒刑執行完畢後，故意再犯本件有期徒刑以
      上之罪，為累犯，又本案尚無司法院釋字第775號解釋意
      旨所述因現行累犯規定不分情節一律加重最低本刑，且不
      符合刑法第59條所定要件造成行為人罪刑不相當之情形。
      並參以公訴人表示被告再犯同性質之案件，請求加重其刑
      之意見（本院卷第83頁）。經綜合審酌後認仍依刑法第47
      條第1項規定加重其刑。復依據最高法院110年度台上字第
      5660號判決意旨，於本案主文無庸再為累犯之諭知，併此
      敘明。
（三）爰審酌被告尚屬年輕，卻未能慎思熟慮，僅因己所需，未
      尊重他人財產權，而以前開方式竊取他人財物，對社會治
      安致生危害，所為實屬不該；惟考量被告犯後自始坦承犯
      行及其在本院供陳之犯罪動機，並參以被告在本案所竊取
      之所得造成告訴人受損之程度；暨兼衡其在本院自陳之智
      識程度、職業以及家庭經濟狀況等一切情狀，量處如主文
      所示之刑。
四、被告所竊得之4萬5,000元未扣案，亦未返還告訴人，爰依刑
    法第38條之1第1項前段、第3項之規定沒收，並於全部或一
    部不能沒收或不宜執行沒收時，追徵其價額。
據上論斷，應依刑事訴訟法第299條第1項前段，刑法第321條第1
項第3款、第47條第1項、第38條之1第1項前段、第3項，刑法施
行法第1條之1第1項，判決如主文。
本案經檢察官李昕諭提起公訴，檢察官葉美菁到庭執行職務
中　　華　　民　　國　　111 　年　　6 　　月　　30　　日
                  刑事第三庭  法  官  方宣恩
以上正本證明與原本無異。
如不服本判決應於收受判決後20日內向本院提出上訴書狀，並應
敘述具體理由；其未敘述上訴理由者，應於上訴期間屆滿後20日
內向本院補提理由書（均須按他造當事人之人數附繕本）「切勿
逕送上級法院」。告訴人或被害人如對於本判決不服者，應具備
理由請求檢察官上訴，其上訴期間之計算係以檢察官收受判決正
本之日期為準。　　　　　　　　
中　　華　　民　　國　　111 　年　　6 　　月　　30　　日
                              書記官  廖婉君
附錄本案論罪科刑法條：
中華民國刑法第321條第1項第3款
犯竊盜罪而有下列情形之一者，處6 月以上、5 年以下有期徒刑
，得併科新臺幣50萬元以下罰金：
三、攜帶兇器而犯之者。